【裁判字號】    97,上訴,4803
【裁判日期】    990127
【裁判案由】    殺人等
【裁判全文】
臺灣高等法院刑事判決                97年度上訴字第4803號
上  訴  人  臺灣板橋地方法院檢察署檢察官
上  訴  人
即  被  告  甲○○
選任辯護人  蘇信誠律師
上列上訴人因被告殺人等案件，不服臺灣板橋地方法院96年度重
訴字第58號，中華民國97年8月28日第一審判決（起訴案號：臺
灣板橋地方法院檢察署96年度偵字第23813號），提起上訴，本
院判決如下：
    主  文
原判決撤銷。
甲○○因過失致人於死，處有期徒刑拾月。
    事  實
一、甲○○前擔任職酒店經紀，負責仲介小姐前往酒店工作，如
    小姐依約在酒店工作達一定時數，即可按日抽成。緣於民國
    96年7月18日晚間，甲○○介紹其乾妹潘冠霖前往臺北市○
    ○○路之「金瑟酒店」應徵工作，晤談結束後，甲○○偕潘
    冠霖至臺北縣永和市○○○市○街，於翌日（7月19日）凌
    晨零時許，一同返回臺北縣永和市○○路213巷34號2樓A室
    甲○○租屋處。嗣於同日凌晨3時至4時許，甲○○與潘冠霖
    在上址共同施用來源不詳之第二級毒品4-甲氧基安非他命（
    4-Methoxyamp hetamine、即PMA）、第三級毒品對-甲氧基
    甲基安非他命（Para-met hoxymeth amphetamine、即PMMA
    ）、愷他命（Ketamine）等毒品，並發生性行為後，甲○○
    先行就寢。未料，潘冠霖因施用過量之毒品PMA、PMMA及愷
    他命，引發多重毒品中毒性休克，於同日上午9時許陷入昏
    迷，而甲○○與潘冠霖一同施用毒品，本應注意混合施用多
    種毒品，極易導致休克甚至猝死，如潘冠霖有危及生命情狀
    ，應立即將潘冠霖送醫救治，詎甲○○於當日上午10時許醒
    來之時，發覺潘冠霖陷入昏迷狀態，依當時情狀，並無不能
    將潘冠霖送醫救治之客觀障礙，甲○○僅因潘冠霖之昏迷狀
    況與死亡跡象相近，在未有任何醫師及護理急救人員之診斷
    下，即自行判斷潘冠霖已經死亡，又惟恐其與潘冠霖一同施
    用毒品之情事為潘冠霖男友褚益德知曉，且對於潘冠霖之「
    死亡」亦必須承擔責任，乃未及時將尚有生命之潘冠霖送醫
    救治，並於當日14時53分許，主觀上基於遺棄屍體之認知，
    將當時其實尚有生命之潘冠霖搬移至車號1602-ER自用小客
    車後座，隨後駕駛該車前往臺北縣永和市中正橋下河堤停車
    場，將潘冠霖棄置在中正橋下新店溪邊，完全阻絕潘冠霖送
    醫急救之機會，導致潘冠霖終因多重毒品作用，引發中毒性
    休克及呼吸性休克併因新店溪河水漲潮而溺水窒息死亡。嗣
    於同日18時10分許，因有路人行經臺北縣永和市○○○○○
    道，發覺潘冠霖陳屍於新店溪河道淺灘，進而通報臺北縣政
    府警察局永和分局派員報請臺灣板橋地方法院檢察署檢察官
    相驗偵辦，乃查出上情。
二、案經臺北縣政府警察局永和分局報告臺灣板橋地方法院檢察
    署檢察官相驗後，自動檢舉偵查起訴。
    理  由
壹、認定事實之理由
一、按被告以外之人於審判外之陳述，雖不符刑事訴訟法第159
    條之1至同法第159條之4之情形，經當事人於審判程序同意
    作為證據，法院審酌該言詞陳述或書面陳述作成時之情況，
    認為適當者，亦得為證據。當事人、代理人或辯護人於法院
    調查證據時，知有第159條第1項不得為證據之情形，而未於
    言詞辯論終結前聲明異議者，視為有前項之同意。刑事訴訟
    法第159條之5定有明文。本件檢察官、上訴人即被告甲○○
    及其辯護人對於本判決所引之被告以外之人於審判外之言詞
    及書面陳述，均未爭執其證據能力（見本院98年3月23日準
    備程序筆錄第2頁至第3頁、98年8月12日審判程序筆錄第3頁
    至第4頁），本院審酌上開供述證據並無違法取證及證明力
    明顯偏低之瑕疵，為證明被告犯罪事實所必要，以之作為證
    據，應屬適當，依前開規定，認有證據能力，合先敘明。
二、訊據被告對其與被害人潘冠霖在上述時地共同施用來源不詳
    之第二級毒品4-甲氧基安非他命（即PMA）、第三級毒品對-
    甲氧基甲基安非他命（PMMA）、愷他命（Ketamine）等毒品
    ，並發生性行為後，被告先行就寢，嗣其於96年7月19日上
    午10時許醒來後，發覺被害人陷入昏迷狀態，僅因被害人當
    時之昏迷狀況與死亡跡象相近，被告即自行判斷被害人已經
    死亡，又惟恐其與被害人一同施用毒品之情事為被害人男友
    褚益德知曉，且對於被害人之「死亡」必須承擔責任，乃未
    將被害人送醫救治，並於當日14時53分許，將當時其實尚有
    生命之被害人搬移至車號1602-ER自用小客車後座，隨後駕
    駛該車前往臺北縣永和市中正橋下河堤停車場，將被害人棄
    置在中正橋下新店溪邊，導致被害人終因多重毒品作用，引
    發中毒性休克及呼吸性休克併因新店溪河水漲潮而溺水窒息
    死亡之案發經過，於本院審理時並未爭執，僅辯稱：我醒來
    時發覺被害人倒臥在地，四肢僵硬，沒有反應，認為被害人
    已經死亡，又害怕被發現施用毒品，並與被害人死亡扯上關
    係，所以就將被害人裝入車內，丟到中正橋下的河堤邊云云
    。
三、經查：本案係因路人江倉耀，於96年7月19日18時10分許，
    行經臺北縣永和市○○○○○道，發覺被害人陳屍新店溪河
    道淺灘，進而通報臺北縣政府警察局永和分局派員處理，此
    經證人江倉耀於警詢中證述在卷（見臺灣板橋地方法院檢察
    署96年度相字第890號相驗卷第3頁至第4頁、第5頁至第7頁
    ）。而臺灣板橋地方法院檢察署檢察官據報後，即督同法醫
    師於翌日（即20日）上午前往臺北縣立殯儀館進行相驗，亦
    有該署相驗筆錄、相驗報告書、相驗屍體證明書在卷可查（
    見同上相驗卷第3頁至第9頁、第20頁至第26頁、第19頁）。
    關於被害人之死因，經檢察官囑請法務部法醫研究所法醫師
    解剖鑑定，該所由乙○○法醫師執行解剖以鑑定人身份具結
    出具鑑定意見，認為：「死者經解剖在頭皮臉部有多處擦挫
    傷，但均為表皮傷，非致命傷，但在肺部有明顯肺水腫，吸
    入沙土，蝶竇積血水等，支持有溺水之證據。由屍體停留地
    點似為淺沙灘，漲停潮間積水不高，由毒物化驗測得死者體
    液中含有安非他命類濫用藥物PMA、PMMA、愷他命等，且已
    達致死劑量等，支持生前使用過量、多重濫用藥物致中毒性
    休克死亡。由血、尿、胃液之PMMA濃度分別為0.215、0.358
    、1.261μg/ml等，其中胃部濃度高於血、尿中，支持為食
    入PMMA及愷他命等多重濫用藥物後死亡……死者之死亡機轉
    為中毒性休克及呼吸性休克，死亡原因為使用安非他命沿生
    物PMMA及愷他命、溺水窒息，最後因多重濫用藥物中毒、中
    毒性休克及呼吸性休克而死亡」等語，有法務部法醫研究所
    鑑定報告書在卷可憑（見同上相驗卷第111頁至第112頁）。
    而法務部法醫研究所以97年2月12日法醫理字第0970000295
    號、97年3月18日法醫理字第0970000772號函復原審法院：
    「依文獻記載愷他命之致死劑量寫中約在3.0μg/ml，PMA致
    死劑量血中約為0.4-1.8μg/ml，PMMA之致死劑量血中約為
    0.85μg/ml，以單一PMMA即可致命，若再加上PMA、愷他命
    之加成作用，死者極易死亡。以胃、血、尿內PMMA濃度分別
    為37.281、5.591及4.656μg/ml，研判食入大量PMMA後短時
    間內（尚未完全由胃內吸收及尚未完全由血中代謝至尿中）
    死亡（數小時內）」；「因PMMA在現今科學文獻中尚無確定
    之人體內半衰期之數據，無法正確推算死者服用PMMA至死亡
    的時間，故僅能以PMMA為甲基安非他命之衍生化學異構物研
    判為數小時（4至24小時內）」等語（見原審卷第75頁至第7
    6頁、第88頁）。而本院為釐清被害人之真正死因，於98年8
    月12日審判期日傳喚乙○○法醫師以鑑定證人及鑑定人身份
    作證並陳述鑑定意見，其具結陳稱：「（問：本案板橋地檢
    請法醫研究所進行本案死因鑑定，你當時以鑑定人身份具結
    並由法醫研究所出具鑑定報告書？）答：是。（問：當時如
    何作成被害人死亡原因之研判？）答：我們已把研判經過寫
    在鑑定報告書中的第七項死亡經過研判…由死者死亡經過及
    判明，死亡原因為使用安非他命衍生物PMMA及愷他命、溺水
    窒息，最後因多重濫用藥物中毒、中毒性休克及呼吸性休克
    而死亡。（問：本件被害人死因是因溺水窒息還是因多重濫
    用藥物而引發中毒性休克死亡？）答：多重濫用藥物及溺水
    窒息應為共同之原因。（問：根據解剖鑑定報告，本件被害
    人是生前落水？）答：根據鑑定報告第七項（二）死亡經過
    研判，在死者肺部有明顯肺水腫、吸入沙土等支援有溺水之
    證據，溺水的意思就是生前有吸入沙土，導致肺水腫。（問
    ：被害人肺部肺水腫及吸入沙土之情形，有無可能是死後因
    泥水沖入肺部而造成？）答：此問題已涉及鑑定人的研判，
    請容許我以鑑定人身份回答。（審判長諭鑑定人具結義務及
    偽證處罰，並命朗讀結文後令具結，結文附卷）答：要看死
    亡時間長短，一般在死後短時間內，沙土不易經過口鼻、氣
    管進入肺部，機率相當小，所以我們當時研判，被害人是生
    前溺水。（問：如果本件被害人沒有被丟入河水中，沒有生
    前溺水窒息，單以她施用毒品，亦未加以任何急救，以她生
    前服用毒品的劑量，是否會造成死亡結果的發生？）答：根
    據法醫研究所97年2月12日法醫理字第0970000295號函覆，
    死者PMMA在血液中5.591ug/mL，據第二項記載PMMA致死劑量
    血中約為0.85ug/mL，以單一PMMA毒物即可致死，本案若未
    急救，死亡機率很高等語（見本院98年8月12日審判筆錄第4
    頁、第5頁）。從而，本件被害人係因施用第二級毒品4-甲
    氧基安非他命（即PMA）、第三級毒品對-甲氧基甲基安非他
    命（PMMA）、愷他命（Ketamine）等毒品後，因多重毒品作
    用，引發中毒性休克及呼吸性休克，併因溺水而窒息死亡，
    應堪認定。
四、依被害人所持用之0000000000號行動電話雙向通聯紀錄顯示
    ，被害人行動電話於96年7月19日凌晨2時28分40秒與男友褚
    益德所持用之0000000000號行動電話通話830秒，證人褚益
    德並於偵訊中證稱：「我記得最後一通電話是我跟她吵架電
    話」等語（見臺灣板橋地方法院96年度偵字第23813號偵查
    卷（一）第296頁）。而被害人所持用之上述行動電話，直
    至96年7月19日上午8時47分許，仍陸續發出簡訊（見同上偵
    查卷第145頁），此後直至當日13時20分許，始出現發話紀
    錄，可見被害人約於96年7月19日上午9時許，即因服用過量
    毒品而昏迷。針對被害人施用毒品之時間，被告於96年10月
    5日警詢中即供承：「被害人大約凌晨1至3時左右到我住處
    ，之後她從皮包內取出搖頭丸、愷他命、一粒眠吸食，並要
    我陪她吸食，所以我就跟她一起吸食，之後我們發生性關係
    ，性行為後我就休息了，她自己一個人在旁邊看電視。」等
    語（見同上偵查卷第12頁、第13頁）。嗣於原審供稱被害人
    生前所服用之藥物為K他命粉末、藥錠狀之搖頭丸約4、5顆
    ，另有鋁箔裝之紅色小藥丸，應為一粒眠等語（見原審卷第
    130頁），此核與前述解剖鑑定被害人體液中之毒品成分為
    PMA、PMMA及愷他命乙節相符，可見被告所供稱與被害人共
    同施用多種毒品之自白與事實相符。再依被告所持用之0000
    000000號行動電話通聯記錄顯示，被告曾於7月19日凌晨3時
    30分28秒許，以行動電話撥打褚益德所持用之0000000000號
    行動電話，通話時間為499秒，此後，至同日凌晨3時49分51
    秒、4時33分26秒、5時25分38秒均仍有發話記錄，通話時間
    分別為289秒、239秒、148秒，迄至同日上午10時38分14秒
    ，始與周若情所持用之0000000000號行動電話通話379秒，
    隨後自同日12時23分許至14時48分許，被告仍在其住處陸續
    與他人通話（見同上偵查卷第179頁至第183 頁），又參照
    卷附雙向通聯記錄所顯示之基地台位置（見同上偵查卷第18
    8頁），被告係於96年7月19日14時53分許離開住處。據此，
    被告至遲於上午10時30分許應已睡醒並發覺被害人處於毒品
    中毒之呼吸性休克昏迷狀態，而依鑑定人乙○○法醫師於本
    院所為之鑑定意見，本件被害人因有愷他命中毒現象，愷他
    命為麻醉藥之一種，較會導致中毒者呈昏睡、休克之狀況，
    再加以PMMA中毒，會使非具醫學知識之人造成誤判處於休克
    狀態之被害人已死亡之可能；但若及時對被害人加以急救，
    輔以適當之醫療設備，並無法排除有救活之可能性（見本院
    98年8月12日審判筆錄第5頁、第6頁）。以被告自96年7月19
    日10時38分許與周若情通話後，至當日中午12時23分許，約
    有2小時未有任何對外通話，亦未將被害人送醫施救，而被
    告邀同被害人於前一日深夜前往其住處共同施用多種毒品，
    於發現被害人因多重毒品中毒引發休克情狀後，竟未及時將
    被害人送醫救治，參諸前引法務部法醫研究所鑑定報告，被
    害人雖食入大量PMMA，但尚未完全由胃內吸收及尚未完全由
    血中代謝至尿中，而乙○○法醫師於本院98年8月12日審判
    期日，亦以鑑定人身份具結陳稱：「以本件被害人服用毒品
    之劑量，須在多久時間內急救，才有救活可能性，須考量藥
    物的使用是在吸收期還是在代謝期、排泄期，若是在吸收期
    ，趕快急救，救活率高，但若已進入代謝期或排泄期，救活
    機率相對較低。主要是使用物後越短時間急救，存活機越高
    。」等語（見本院98年8月12日審判筆錄第6頁），是以被害
    人縱然昏迷，但處於毒品之吸收期階段，若及時送醫急救，
    仍有存活之可能，被告在未經專業醫護人員診斷之情況下，
    自行推斷當時實仍有生命之被害人業已死亡，復將被害人棄
    置在臺北縣永和市中正橋下之新店溪河邊，完全阻絕被害人
    送醫急救之機會，而臺北縣新店溪為淡水河之支流，河水會
    因潮汐作用而上漲，造成被害人終因多重毒品作用，引發中
    毒性休克及呼吸性休克併因溺水而窒息死亡，被告顯有過失
    ，其之行為與被害人死亡結果之發生亦有相當因果關係甚明
    。
五、本件檢察官起訴及上訴意旨雖認被告係為規避施用毒品刑責
    ，隱匿其與被害人一同施用毒品之事證，乃基於殺人犯意，
    未將因毒品中毒昏迷休克之被害人送醫救助，並將處於昏迷
    休克狀態之被害人丟棄於水中，以遂殺人犯行。惟按犯罪事
    實應依證據認定之，無證據不得認定犯罪事實，刑事訴訟法
    第154 條第2 項定有明文。而認定不利於被告之事實，需依
    積極證據，苟積極證據不足為不利於被告事實之認定時，即
    應為有利於被告之認定，更不必有何有利之證據。如未能發
    現相當證據，或證據不足以證明，自不能以推測或擬制之方
    法，以為裁判基礎。此所謂認定犯罪事實之積極證據，係指
    適合於被告犯罪事實之認定之積極證據而言，雖不以直接證
    據為限，間接證據亦包括在內。然而無論直接或間接證據，
    其為訴訟上之證明，須於通常一般之人均不致有所懷疑，而
    得確信其為真實之程度者，始得據為有罪之認定，倘其證明
    尚未達到此一程度，而有合理之懷疑存在時，致使無從形成
    有罪之確信，根據「罪證有疑、利於被告」之證據法則，即
    不得遽為不利被告之認定，有最高法院30年上字第816號、2
    9年上字第3105號、40年臺上字第86號及76年臺上字第4986
    號判例意旨可資參照。本件被害人之男友褚益德於警詢中陳
    稱：「我曾打電話給被害人，要她過來找我，那時被害人說
    她在乾哥阿盛（即被告）那裡打撞球，我怪她去哪裡也沒跟
    我講，然後我們就吵起來，後來阿盛打電話告訴我說，被害
    人跟我吵架後，有要他帶被害人來找我，但阿盛認為那是我
    跟被害人間的感情問題，他不想管，所以被害人就生氣搭計
    程車走了」等語（見同上偵查卷第257頁），足證被害人於9
    6年7月18日晚間至7月19日凌晨應係與男友褚益德發生爭執
    ，乃居於被告住處，而被告與被害人之間以乾兄妹相稱，彼
    此間未有任何仇怨，於案發之前甚且有性行為（見同上偵查
    卷第12頁之被告警詢筆錄），衡諸社會生活經驗常情，以被
    告與被害人之親密關係，若無積極之證據，實難認被告存有
    殺死被害人之動機或謂被害人死亡結果發生符合被告本意。
    檢察官雖指稱被告係為規避施用毒品刑責，隱匿其與被害人
    一同施用毒品之情事，而基於殺人犯意，未將被害人送醫救
    助，並將被害人丟棄於水中，以遂殺人犯行或至少被害人死
    亡結果之發生符合被告本意。然被告於警詢中即供承：「我
    發現被害人倒在地上時，有拍動她、搖她、叫她名字，且發
    現她眼睛都閉不起來，臉色發紫、全身冰冷、手腳僵硬，我
    有急救，想倒飲料進入被害人的嘴巴，但下巴都無法打開，
    我就認定她死亡了，我自己有吃藥害怕，且有答應我女友及
    小超（指褚益德）不能讓被害人吃藥，但是她有吃藥並死亡
    了，我不知道如何面對他們，不敢報警，也不敢讓別人知道
    」等語（見同上偵查卷第12頁至第13頁），被告如有意殺害
    被害人，以被害人為女子，又處於昏迷休克狀態，被告自可
    直接以暴力手段加害即可遂其目的，當無須先不予救助，而
    後再丟棄於溪邊。而被告於本件犯罪行為時，年僅19歲，就
    讀中興高中，擔任酒店經紀（見同上偵查卷第10頁、第11頁
    ），佐以前引鑑定人乙○○法醫師之鑑定意見，本件被害人
    為多重毒品中毒，其中包含愷他命中毒，而愷他命即為麻醉
    藥之一種，較會導致中毒者呈昏睡、休克之狀況，再加以PM
    MA中毒，本有使非具醫學知識之人誤判處於休克狀態之被害
    人已死亡之可能，被告本身既不具有醫學專業知識，其辯稱
    當時係因誤判處於中毒休克狀態之被害人已經死亡，惟恐其
    與被害人施用毒品之行為遭被害人男友知曉，又擔心被害人
    之死亡，其須承擔責任，乃未將被害人送醫急救，基於遺棄
    屍體之主觀認知，誤將實際上尚有生命之被害人棄置於臺北
    縣永和市中正橋下新店溪河邊等情，並非全然無據。至被告
    雖有將被害人所有之皮包及隨身物品丟棄於新店溪，並將已
    拭去指紋之被害人高跟鞋置於河濱台階，意圖製造被害人自
    殺假象之行為，然被告為此舉措之目的應在於避免其對被害
    人之死亡必須負擔包括過失致死罪責在內之任何民刑事責任
    ，此部分事證與其所涉殺人罪行是否成立，並無必然之關連
    性，本院不能在欠缺積極證據之情況下，以推論方式認定被
    告係為規避施用毒品刑責，隱匿其與被害人一同施用毒品之
    事證，乃基於殺人之直接或間接犯意，未將被害人送醫救助
    ，並將被害人丟棄於水中以實施殺人罪行。
六、綜上所述，本件事證明確，被告過失致死犯行，堪以認定，
    應依法論科。
貳、論罪科刑及撤銷改判之理由
一、核被告所為，係犯刑法第276條第1項之過失致死罪。公訴意
    旨雖認被告所犯為刑法第271條第1項之殺人罪，揆諸最高法
    院91年度臺上字第1032號判決意旨，刑事訴訟法第300 條所
    謂變更起訴法條，係指在不擴張及減縮原訴範圍之原則下，
    法院得就有罪判決，於不妨害公訴之基本社會事實同一（即
    公訴事實之同一性）之範圍內，得自由認定事實，變更檢察
    官所引應適用之法條而言。本件起訴書所載犯罪事實已敘明
    ：「被告明知其與被害人違法同時施用毒品及其有以上揭租
    屋處，供被害人施用毒品之行為，而施用上揭毒品足使人之
    生命、身體發生危險，依法應負防止被害人發生死亡結果之
    義務。竟於性行為結束後先行入睡，而不顧被害人之死活。
    嗣被告於同日上午某時醒後，在對於被害人有保證人地位之
    情況下，明知倘將被害人迅速送醫急救下，仍有使被害人存
    活之可能，竟因擔心其施用毒品之行為遭警察偵辦及牽涉被
    害人施用毒品之刑事案件，捨將被害人送醫急救之必要作為
    ，而擇將被害人身體棄置之舉措，以此不作為使被害人生命
    機能與時消逝」等基本社會事實，僅被告主觀上究屬基於殺
    人之犯意抑或僅有過失，且依起訴書犯罪事實欄所載，公訴
    意旨亦有論及被告擅將被害人丟棄於臺北縣永和市中正橋下
    新店溪之行為，是本院在基本社會事實同一之範圍內，自得
    變更起訴法條。
二、原審以被告所為成立過失致死罪，而對被告論罪科刑，固非
    無見，惟被告在將被害人棄置於臺北縣永和市中正橋下新店
    溪邊之際，被害人尚未死亡，被告主觀上縱然係基於遺棄屍
    體之犯意而實施上開行為，但其所遺棄者並非屍體，自與刑
    法第247條第1項之遺棄屍體罪之犯罪成立要件不合，原審未
    查上情，誤認被告所為尚成立遺棄屍體罪，而與被告所犯之
    過失致死罪，分論併罰，自有未洽。本件檢察官及被告均不
    服原審判決，分別提起上訴，檢察官主張被告之行為，應成
    立刑法第271條第1項殺人罪，請求本院撤銷改判；被告辯稱
    其對被害人施用毒品之中毒死亡結果發生，未有防止義務，
    不應成立過失致死罪，請求本院就此部分改判其無罪，雖均
    無理由，然原審判決既有前述可議之處，並影響於判決結果
    ，仍屬無可維持，應由本院撤銷改判。
三、爰審酌被告於本件犯罪行為時年僅19歲，就讀高中，法律及
    公民道德智識尚淺，及其與被害人既以乾兄妹相稱，被告見
    被害人服用過量毒品昏迷，竟在欠缺醫學專業知識之情況下
    ，誤判被害人已經死亡，並惟恐其與被害人一同施用毒品之
    情事為被害人男友褚益德知曉，且對於被害人之「死亡」必
    須承擔責任，而將尚存有生命之被害人棄置於臺北縣永和市
    中正橋下之新店溪邊棄置，造成被害人因多重毒品作用，引
    發中毒性休克及呼吸性休克併因溺水而窒息死亡之犯罪情節
    ，兼衡被害人死亡時年僅19歲，正值青春年華階段，因被告
    未及時將施用毒品中毒休克昏迷之被害人送醫急救，反誤將
    被害人棄置於臺北縣永和市中正橋下新店溪邊而造成被害人
    終因多重毒品之中毒性休克及呼吸性休克併因溺水喪命，除
    侵害被害人生命權外，被害人之父、母亦受有莫大之哀慟等
    犯罪所生損害程度，並考量被告犯罪後，在其家人之協助下
    ，業與被害人之父母達成和解，於98年12月28日給付賠償金
    新臺幣312萬元（見本院卷附98年度附民字第307號和解筆錄
    及匯款書影本），並於本院99年1月6日審判期日當庭向被害
    人之父、母表示歉意之犯後態度等一切情狀，量處有期徒刑
    10月，以資懲戒。
據上論斷，應依刑事訴訟法第369條第1項前段、第364條、第299
條第1項前段、第300條，刑法第276條第1項，刑法施行法第1條
之1第1項、第2項前段，判決如主文。
本案經檢察官繆卓然到庭執行職務。
中    華    民    國    99    年    1     月    27    日
            刑事第十三庭  審判長法  官   曾德水
                                法  官   遲中慧
                                法  官   陳恆寬
以上正本證明與原本無異。
檢察官如不服本判決，應於收受送達後10日內向本院提出上訴書
狀，其未敘述上訴之理由者並得於提起上訴後10日內向本院補提
理由書（均須按他造當事人之人數附繕本）「切勿逕送上級法院
」。
被告不得上訴。
                                書記官   黃家麟
中    華    民    國    99    年    1     月    29    日
附錄本案論罪科刑法條全文
刑法第276條
因過失致人於死者，處2年以下有期徒刑、拘役或2千元以下罰金
。
從事業務之人，因業務上之過失犯前項之罪者，處5年以下有期
徒刑或拘役，得併科3千元以下罰金。


司法院資訊處製作；財團法人民間司法改革基金會備份。
